臺灣桃園地方法院民事裁定
110年度亡字第75號
聲  請  人  方映秋  
相  對  人  周文英    失蹤前籍設：桃園市中壢區龍岡路二段

上列聲請人聲請宣告相對人死亡事件，本院裁定如下：
    主      文
宣告相對人即失蹤人周文英（女，民國00年0月0日出生，身分證
統一編號：Z000000000號，失蹤前籍設：桃園市○○區○○路○段000
號）於民國102年5月30日下午12時死亡。
聲請程序費用由相對人遺產負擔。
    理      由
一、按失蹤人失蹤滿七年後，法院得因利害關係人或檢察官之聲
    請，為死亡之宣告。失蹤人為八十歲以上者，得於失蹤滿三
    年後，為死亡之宣告，民法第8條第1項、第2項分別定有明
    文。又宣告死亡之裁定應確定死亡之時；受死亡宣告者，以
    判決內所確定死亡之時，推定其為死亡；前項死亡之時，應
    為前條各項所定期間最後日終止之時，但有反證者，不在此
    限，家事事件法第159條第1項、民法第9條第1項、第2項分
    別明文規定。
二、聲請意旨略以：聲請人為相對人周文英之女，相對人於民國
    93年7月1日離家外出後即失聯，95年5月30日報警協尋，仍
    音訊杳然，生死不明，迄今已逾7年，前經聲請本院准以110
    年度亡字第75號公示催告，並刊登新聞紙在案，現申報期間
    屆滿，未據失蹤人陳報其生存、或知失蹤人生死者陳報其所
    知。為此，爰依法聲請准予宣告相對人死亡等語。
三、經查，聲請人主張之前揭事實，業據聲請人提出與其所述相
    符之失蹤人口系統資料報表、戶籍謄本為證，又經本院依職
    權調取相對人之勞、健保投保紀錄及103年至109年之稅務電
    子閘門財產所得調件明細表，均查無任何相對人近年之勞、
    健保投保紀錄及財產所得資料；另向相對人戶籍地之桃園市
    政府警察局中壢分局函詢相對人周文英是否仍居住上開地址
    及協尋結果為何，據上開分局覆稱相對人未居住○○區○○路○
    段000號，該址為空地無人居住，且迄今尚未尋獲相對人，
    有桃園市政府警察局中壢分局110年8月25日中警分防字第11
    00057284號函在卷可稽，可見相對人確已查無音訊多年，本
    件聲請核與首開條文相符，應予准許。
四、按宣告死亡之裁定應確定死亡之時。受死亡宣告者，以判決
    內所確定死亡之時，推定其為死亡。前項死亡之時，應為前
    條各項所定期間最後日終止之時，但有反證者，不在此限。
    家事事件法第159條第1項、民法第9條分別定有明文。查，
    聲請人前經本院110年度亡字第75號裁定准許對相對人即失
    蹤人為公示催告，並於110年12月9日將本院公示催告裁定刊
    登新聞紙乙節，有該裁定及聲請人提出新聞紙乙份在卷可稽
    ，現申報期已屆滿，未據失蹤人陳報其生存或知其生死者陳
    報其所知，而聲請人為相對人之法定繼承人，乃利害關係人
    ，其於相對人失蹤滿7年後，聲請對之為死亡宣告，揆諸上
    揭規定，自屬有據。又本件相對人係於95年5月30日失蹤，
    計至102年5月30日屆滿7年，自應推定相對人於是日下午12
    時為死亡之時，准予依法宣告。
五、依家事事件法第154條第3項，裁定如主文。
中　　華　　民　　國　　111 　年　　8 　　月　　17　　日
                   家事法庭     法  官　謝伊婷
以上正本係照原本作成。
如對本裁定抗告須於裁定送達後10日內向本院提出抗告狀。
中　　華　　民　　國　　111 　年　　8 　　月　　17　　日
                                書記官　温菀淳